【裁判字號】    98,上易,443
【裁判日期】    980317
【裁判案由】    詐欺
【裁判全文】
臺灣高等法院臺中分院刑事判決         98年度上易字第443號
上  訴  人
即  被  告  甲○○
上列上訴人因詐欺案件，不服臺灣臺中地方法院九十七年度易字
第四五五一號中華民國九十七年十二月二十九日第一審判決（起
訴案號：臺灣臺中地方法院檢察署九十七年度偵字第二一○四○
號），提起上訴，本院判決如下：
    主  文
上訴駁回。
    理  由
一、按不服地方法院之第一審判決而上訴者，須提出上訴書狀，
    並應敘述具體理由，此為上訴必備之程式；其所提出之書狀
    未敘述上訴理由，或僅曾以言詞陳述上訴理由者，均應於上
    訴期間屆滿後二十日內補提理由書於第一審法院；第一審法
    院經形式審查，認逾期未補提上訴理由者，應定期間命補正
    ，逾期未補正者，為上訴不合法律上之程式，應以裁定駁回
    ；倘已提出上訴理由，但所提非屬具體理由者，則由第二審
    法院以上訴不合法律上之程式，判決駁回；以上於刑事訴訟
    法第三百五十條、第三百六十一條、第三百六十二條、第三
    百六十七條定有明文。而所謂「具體理由」，必係依據卷內
    既有訴訟資料或提出新事證，指摘或表明第一審判決有何採
    證認事、用法或量刑等足以影響判決本旨之不當或違法，而
    構成應予撤銷之理由，始克當之；倘僅泛言原判決認定事實
    錯誤、違背法令、量刑失之過重或輕縱，而未依上揭意旨指
    出具體事由，或形式上雖已指出具體事由，然該事由縱使屬
    實，亦不足以認為原判決有何不當或違法者，皆難謂係具體
    理由（最高法院九十七年台上字第八九二號刑事判決意旨參
    照）。
二、經查本案上訴人即被告甲○○（以下簡稱為被告）不服原審
    判決提起上訴，經核其上訴狀所載理由，係以：伊就何時、
    如何發現系爭帳戶資料不見，前後陳述並無不一，僅是技術
    上之認知不同，又並非所有人均會將金融卡之密碼深記心中
    ，隨手將密碼書寫在存摺上，亦屬常態，另依據伊領款之習
    慣，本會將所有之金額均領完，並非出賣帳戶前故意將存款
    提領一空，故伊會輕忽存摺存放處所，復未熟記金融卡密碼
    ，亦符邏輯，原審判決認伊將金融卡密碼寫在存摺上之辯解
    不合情理，又以伊在遺失存摺之前，有將存款提領僅剩一元
    ，即認定伊有幫助詐欺犯行，誠冤枉至極等情詞，上訴指摘
    原判決對其論罪科刑不當。
三、惟本案被告先於警訊陳稱：「我忘記遺失（存摺）的時間及
    地點」等語；繼於檢察官偵訊時又供稱：「九十七年六月底
    時發現不見的，因為每個月我兒子都會匯款八千元給我，我
    要將錢提領時，才發現金融卡遺失」等情。惟依據卷內之被
    告存摺交易資料查詢單，顯示被告所宣稱上開帳戶於九十七
    年六月五日、七日先後經其子以金融卡轉存之八千元及二千
    元，均已於各該日期被領出；亦即九十七年六月底，應無被
    告之子又有要再存入八千元之事，則被告何來會有因要提領
    此八千元，致發現金融卡遺失之情事？且被告上開帳戶已於
    九十七年六月二十四日被列為詐騙通報警示帳戶，如有被告
    之子要在此後之九十七年六月底將八千元存入上開帳戶，其
    應會立即知悉此情，而以現今行動通訊之便利，衡情其亦無
    不將此情通知被告之理；則被告豈會因要再提領其子之匯款
    八千元，因此才發現其存摺與金融卡一起遺失？嗣被告在原
    審又另辯稱：「我是將存摺、印章、提款卡及密碼等資料放
    在機車置物箱內，待我要去辦理勞退時，才發現上開資料等
    已不見了」云云，亦確與其先前所供不一；則原審判決未採
    信其遺失之辯詞，自無不當。另被告是否每次均將存款領剩
    至一元部分，因被告所供其另有辦理之其他六家銀行存摺提
    領資料並未附卷，故此部分供述之真實性無從考證；但會將
    密碼書寫在存摺之上，此究非常態。而詐欺集團成員何以不
    會甘冒風險使用他人遺失之存摺，以作為犯罪工具；另將存
    摺、提款卡交給他人使用，何以堪認具有幫助他人詐欺取財
    之犯意；就上開部分，原判決均已詳述為此部分事實認定之
    理由，其理由亦無不當。綜上所述，本案被告上訴並未依據
    卷內既有訴訟資料或提出新事證，指摘或表明第一審判決有
    何採證認事、用法或量刑等足以影響判決本旨之不當或違法
    ，而構成應予撤銷之理由。其以上開情詞指摘原判決對其論
    罪科刑不當而提起上訴，依其所提出之上訴理由尚不足以認
    為原判決有何不當或違法，顯非屬具體理由，核之上揭說明
    ，應認其上訴違背法律上之程式，應予以駁回，並不經言詞
    辯論為之。
四、爰依刑事訴訟法第三百六十七條前段、第三百七十二條判決
    如主文。
中    華    民    國    98    年    3     月    17    日
            刑事第三庭    審判長法  官  王  增  瑜
                                法  官  梁  堯  銘
                                法  官  廖  柏  基
以上正本證明與原本無異。
不得上訴。
                                書記官  曾  煜  智
中    華    民    國    98    年    3     月    17    日


司法院資訊處製作；財團法人民間司法改革基金會備份。
